【裁判字號】    92,上訴,303
【裁判日期】    920423
【裁判案由】    毒品危害防制條例
【裁判全文】
臺灣高等法院臺中分院刑事判決                    九十二年度上訴字第三○三號
    上  訴  人  臺灣彰化地方法院檢察署檢察官
    被      告  乙○○
右上訴人因被告違反毒品危害防制條例案件，不服臺灣彰化地方法院中華民國九十二
年一月十日第一審判決 (民國九十一年度訴字第一二八九號，起訴案號：臺灣彰化地
方法院檢察署民國九十一年度毒偵字第一０八五號、第一三０六號、第二０二二號，
併辦案號：同署民國九十二年度毒偵字第一一八號)，提起上訴，本院判決如左：
    主      文
原判決撤銷。
乙○○連續施用第壹級毒品，累犯，處有期徒刑壹年，附表一編號一及附表二編號一
所示之毒品沒收銷毀之，附表三編號一、編號三所示之物品均沒收；又連續施用第貳
級毒品，累犯，處有期徒刑柒月，附表一編號二及附表二編號二之毒品沒收銷毀之，
附表三所示之物品均沒收。主刑部分，應執行有期徒刑壹年陸月。
    事      實
一、乙○○曾有違反槍砲彈藥刀械管制條例、麻醉藥品管理條例等案件，經臺灣臺中
    地方法院及原審法院分別判處有期徒刑二月、一年並執行完畢，又於民國（下同
    ）八十八年間，因違反毒品危害防制條例案件，經原審法院北斗簡易庭判處有期
    徒刑五月確定，於八十九年十月十七日易科罰金執行完畢；其另因施用毒品案件
    ，經原審法院裁定送觀察、勒戒後，認無繼續施用毒品傾向，由臺灣彰化地方法
    院檢察署檢察官，於八十七年八月一日，以八十七年度偵字第五九九五號為不起
    訴處分確定（一犯）；其復於八十八年間，因前開施用第二級毒品安非他命案件
    ，經原審裁定送觀察、勒戒後，認有繼續施用毒品之傾向，裁定送強制戒治，並
    由檢察官聲請簡易判決處刑（審判與執行結果詳見前述，二犯）；之後於九十年
    間，再因施用第二級毒品安非他命案件，經原審裁定送強制戒治後，檢察官並予
    提起公訴，經原審以九十年度易字第八三七號判處有期徒刑六月，並於九十年十
    一月十五日判決確定（尚未執行）。詎其仍不思悔改，復基於施用毒品之概括之
    犯意，連續  (一)自九十一年四月十五日某時起至同年六月二十八日某時止，在
    其上開住處等地，將毒品海洛因摻入香煙點燃吸食或將毒品安非他命以自製吸食
    器加熱吸食之方式（吸食器已丟棄而滅失），分別施用第一級毒品海洛因及第二
    級毒品安非他命多次，平均每二到三天各施用一次（起訴書僅記載乙○○施用海
    洛因一次，未及載明乙○○自九十一年四月十五日起至同年六月二十九日被查獲
    前多次施用海洛因之事實）。先後於九十一年四月十六日，分別至臺灣彰化地方
    法院檢察署觀護人室及彰化縣警察局北斗分局接受尿液採驗，及於九十一年六月
    二十九日十六時十分許，在雲林縣西螺鎮台一線中油加油站前為警查獲，並扣得
    附表一所示之第一級毒品海洛因及第二級毒品安非他命。(二)又承上開概括犯意
    ，於九十一年十二月二十七日十九時許，在其上開住處，以上開方法施用第一級
    毒品海洛因及第二級毒品安非他命，於九十一年十二月二十八日凌晨一時十分許
    ，在彰化縣溪湖鎮○○街與興學路口為警查獲，並扣得附表二所示之第一級毒品
    海洛因及第二級毒品安非他命，及附表三所示其所有供施用毒品所用之物。
二、案經彰化縣警察局北斗分局報告及雲林縣警察局西螺分局報告臺灣雲林地方法院
    檢察署呈請臺灣高等法院檢察署令轉臺灣彰化地方法院檢察署檢察官偵查起訴及
    彰化縣警察局溪湖分局報告臺灣彰化地方法院檢察署檢察官移送本院併辦。
    理      由
一、訊據被告乙○○對於右揭犯罪事實均坦白承認，其尿液經檢驗結果均呈嗎啡及甲
    基安非他命陽性反應，並有詮昕科技股份有限公司出具之濫用藥物尿液檢驗報告
    及雲林縣衛生局煙毒尿液檢驗成績書與彰化縣衛生局煙毒尿液檢驗成績書共四紙
    在卷，附表一、附表二所示之毒品及附表三所示之被告所有供犯罪所用之物扣案
    可資佐證，而該扣案之附表一編號一及附表二編號一毒品海洛因，經送法務部調
    查局鑑驗後，確認為海洛因無誤，並有法務部調查局九十一年八月二十日調科壹
    字第１６０００１８０８號及九十二年二月十日調科壹字第１４００－０９０２
    ２號鑑定通知書二紙附卷可參（見一○八五號偵查卷第三頁、一三○六號偵查卷
    、六六五號偵查卷第二二頁、一一八號偵查卷第二七頁、二○二二號偵查卷第十
    九頁、本院卷第五十頁）。此外，復有前述起訴書、刑事判決書及臺灣彰化地方
    法院檢察署被告之刑案資料查註紀錄表等附卷可稽。被告連續非法施用第一級毒
    品海洛因及連續非法施用第二級毒品安非他命之事證明確，犯行均堪認定。
二、核被告所為，係犯毒品危害防制條例第十條第一項之施用第一級毒品罪，及同法
    條第二項之施用第二級毒品罪，被告為施用而持有第一級毒品海洛因及第二級毒
    品安非他命，其持有之低度行為應為施用之高度行為所吸收，不另論罪。被告先
    後多次施用毒品海洛因及安非他命之犯行，均時間緊接，且均各觸犯構成要件相
    同之罪名，顯係基於概括之犯意，反覆為之，均應依連續犯規定，分別論以一罪
    ，並各加重其刑。被告所犯上開二罪，犯意各別，行為互殊，應分論併罰。其於
    前述時間，因違反毒品危害防制條例案件，經原審北斗簡易庭判處有期徒刑五月
    確定，並於八十九年十月十七日易科罰金執行完畢，有其前案紀錄表在卷可考，
    其於受有期徒刑執行完畢後，五年內再犯本件有期徒刑之罪，係屬累犯，均應依
    法遞加其刑。又被告自九十一年四月十五日起至同年六月二十九日止被查獲前，
    數次施用毒品海洛因部分及九十一年十二月二十七日十九時施用第一級毒品海洛
    因及第二級毒品安非他命移送併辦部分，雖未據檢察官起訴，惟與檢察官起訴科
    刑部分有連續犯裁判上一罪關係，為起訴效力所及，本院自應併予審理。
三、原審為科刑之判決，固非無見，惟被告於九十一年十二月二十七日十九時許，施
    用第一級毒品海洛因及第二級毒品安非他命部分，原審未及審理，尚有未洽，檢
    察官據此上訴，請求併予審理，為有理由，應由本院將原判決撤銷改判，爰審酌
    被告犯罪之動機、目的、方法、手段、品行、所生危害，其不知善體家人與國家
    、社會對其戒除毒癮、悔改向善之期待，於多次接受戒毒處分後，猶未改吸毒之
    惡習，再次因吸毒被查獲，顯見其欠缺戒除毒癮之決心，難予輕縱，暨其犯後業
    已坦認犯行等一切情狀，分別量處如主文第二項所示之刑，並定其應執行之刑，
    以示懲儆。扣案如附表一及附表二所示之毒品，應併依同條例第十八條第一項前
    段規定，宣告沒收並諭知銷燬；扣案如附表三所示之物，為被告所有供犯罪所用
    之物，併依刑法第三十八條第一項第二款宣告沒收，沒收及沒收銷燬部分，併執
    行之；其他未扣案之自製吸食器，業為被告丟棄而滅失，無從併予宣告沒收；另
    扣案研磨機一台，無法證明係供被告施用毒品所用，亦非屬違禁物，爰不併予宣
    告沒收，附此敘明。
四、據上論斷，應依刑事訴訟法第三百六十九條第一項前段、第三百六十四條、第二
    百九十九條第一項前段，毒品危害防制條例第十條第一項、第二項、第十八條第
    一項前段，刑法第十一條前段、第五十六條、第四十七條、第五十一條第五、九
   款、第三十八條第一項第二款，判決如主文。
本案經檢察官甲○○到庭執行職務。
中      華      民      國      九十二     年     四      月   二十三   日
                                臺灣高等法院臺中分院刑事第一庭
                                      審判長法  官  陳  紀  綱
                                            法  官  方  艤  駐
                                            法  官  陳  登  源
右正本證明與原本無異。
施用第一級毒品部分得上訴，餘不得上訴。
如不服本判決應於收受送達後十日內向本院提出上訴書狀，其未敘述上訴之理由者並
得於提起上訴後十日內向本院補提理由書（均須按他造當事人之人數附繕本）。
                                            書記官  林  明  冬
中      華      民      國      九十二     年     四      月   二十五   日
論罪法條：
毒品危害防制條例第十條：
施用第一級毒品者，處六月以上五年以下有期徒刑。
施用第二級毒品者，處三年以下有期徒刑。
                                                                        Ｆ
附表一：
┌──┬─────┬─────┬──────────┐
│編號│  品名    │ 數量     │重量                │
├──┼─────┼─────┼──────────┤
│一  │  海洛因  │ 參拾肆包 │合計淨重拾玖公克    │
│    │          │          │另包裝袋參拾肆個    │
├──┼─────┼─────┼──────────┤
│二  │  安非他命│ 參包     │合計毛重玖點肆公克  │
│    │          │          │含包裝袋參個        │
└──┴─────┴─────┴──────────┘
附表二：
 ┌────┬─────┬───┬───────────┐
 │編號    │品名      │數量  │重量                  │
 ├────┼─────┼───┼───────────┤
 │一      │海洛因    │陸包  │合計淨重貳拾點陸玖公克│
 ├────┼─────┼───┼───────────┤
 │二      │安非他命  │貳包  │合計毛重肆點柒公克    │
 └────┴─────┴───┴───────────┘
附表三：
┌───┬─────┬───┬────────────┐
│編號  │品名      │ 數量 │     備         註      │
├───┼─────┼───┼────────────┤
│一    │電子磅秤  │ 壹只 │供施用第一、二級毒品所用│
├───┼─────┼───┼────────────┤
│二    │玻璃吸食器│ 壹只 │供施用第二級毒品所用    │
├───┼─────┼───┼────────────┤
│三    │分裝袋    │ 壹包 │供施用第一、二級毒品所用│
└───┴─────┴───┴────────────┘
                                                     Ｆ


司法院資訊處製作；財團法人民間司法改革基金會備份。
